# 库存商品已过期，假如全额计提减值准备，是否还要相应的递延所得税资产？

提问人：收破烂摆地摊 时间：2020-07-22 13:33:09
请问各位大佬，公司库存商品中有一批护理乳，已过有效期，不能再继续出售。假如全额计提减值准备后，是否还要相应的递延所得税资产？

回答人：chenyiwei
由于产品有严格的保质期要求，已过期的产品应在履行必要审批程序后，及时进行报废处理，税务上作为资产损失申报扣除。
如果暂时不能在短期内完成资产损失核销的内外部审批程序，则可以在期末暂时先全额计提资产减值准备，此时能否确认递延所得税资产，可参考《瑞华研究 2010 ～ 2019 汇编》之“问题2-3-1（就计提资产减值准备所导致的暂时性差异确认递延所得税资产时应考虑的因素）”。但仍建议尽快获取税前扣除和资产损失核销证据之后，尽快处理。